臺灣高雄地方法院刑事判決　　　　　　　96年度訴字第2687號
公　訴　人　臺灣高雄地方法院檢察署檢察官
被　　　告　乙○○
　　　　　　　　　　（現於臺灣高雄第二監獄執行中）
上列被告因違反毒品危害防制條例案件，經檢察官提起公訴（96
年度毒偵字第4433號）及移送併辦（96年度毒偵字第4824號），
被告於本院準備程序中為有罪之陳述，經合議庭裁定由受命法官
依簡式審判程序獨任審理，判決如下：
    主  文
乙○○施用第一級毒品，累犯，處有期徒刑拾月，如易科罰金，
以新台幣壹仟元折算壹日；減為有期徒刑伍月，如易科罰金，以
新台幣壹仟元折算壹日。扣案如附表編號一、二之一、三、四之
一所示之物品，均沒收銷燬之；扣案如附表編號二之二、四之二
、五所示之物品，均沒收。
    事  實
一、乙○○前於民國92年間因施用毒品案件，經本院以92年度毒
    聲字第6176號裁定送觀察、勒戒後，認無繼續施用毒品之傾
    向，於92年10月29日觀察、勒戒執行完畢釋放，並經臺灣高
    雄地方法院檢察署檢察官以92年度毒偵字第6075號為不起訴
    處分確定。另其於93年間因詐欺案件，經本院以94年度易字
    第71號判決判處有期徒刑3 月確定，甫於94年12月1 日徒刑
    易科罰金而執行完畢。詎仍不知悔改並戒除毒癮，明知海洛
    因業經公告為毒品危害防制條例第2 條第2 項第1 款所列管
    之第一級毒品，不得非法持有、施用，竟仍在上開觀察、勒
    戒執行完畢釋放後5 年內，基於施用第一級毒品海洛因之犯
    意，於96年4 月20日12時許，在其位在高雄市前鎮區○○○
    路178 號4 樓住處內，以將第一級毒品海洛因置入針筒摻水
    後注射之方式，施用第一級毒品海洛因1 次。嗣為警於同日
    16時10分許，持搜索票至其上開住處搜索後，當場扣得如附
    表所示之物品，並採集其尿液送驗呈嗎啡陽性反應而查悉上
    情。
二、案經高雄市政府警察局刑事警察大隊報告臺灣高雄地方法院
    檢察署檢察官偵查起訴。
    理  由
一、按本案被告乙○○所犯係死刑、無期徒刑、最輕本刑為3 年
    以上有期徒刑以外之罪，其於準備程序就前揭被訴事實為有
    罪之陳述，經受命法官告知簡式審判程序之旨，並聽取其與
    公訴人之意見後，本院認無不得或不宜改依簡式審判程序進
    行之情形，爰依刑事訴訟法第273 條之1 第1 項規定，裁定
    本件由受命法官獨任進行簡式審判程序，合先敘明。
二、上揭事實，業據被告於本院審理中坦承不諱，且被告於96年
    4 月20日19時40分許經警採集尿液送高雄市立凱旋醫院先後
    以酵素免疫分析法及氣相層析質譜法鑑定結果，呈嗎啡陽性
    反應，有該院96年4 月30日尿液檢驗報告（編號A00000000
    號）1 紙在卷可憑，且扣案如附表編號一所示白色粉末2 包
    、如附表編號二之一所示針筒3 支、如附表編號三所示之吸
    管3 支、如附表編號四之一所示之殘餘粉末膠袋2 個，經送
    驗結果均呈第一級毒品海洛因陽性反應，有附表編號一所示
    之檢驗鑑定書2 紙可參（院卷第42頁）及同表編號二之一、
    三、四之一所示之檢驗報告共8 紙可參（院卷第27、29-30
    、36-40 頁），及如附表所示除上開物品外之其他物品扣案
    可佐，足徵其自白與事實相符，堪可採為本件論罪科刑之依
    據。是本件事證明確，被告施用第一級毒品犯行，洵堪認定
    。
三、第按海洛因為毒品危害防制條例第2 條第2 項第1 款所稱之
    第一級毒品，不得施用、持有。次按觀察、勒戒或強制戒治
    執行完畢釋放後，5 年內再犯第10條之罪者，應依一般刑事
    訴訟程序予以起訴論罪科刑，此觀諸毒品危害防制條例第23
    條第2 項規定自明。本件被告前於92年間因施用毒品案件，
    經本院以92年度毒聲字第6176號裁定送觀察、勒戒後，認無
    繼續施用毒品之傾向，於92年10月29日觀察、勒戒執行完畢
    釋放，並經臺灣高雄地方法院檢察署檢察官以92年度毒偵字
    第6075號為不起訴處分確定，有臺灣高雄地方法院檢察署刑
    案資料查註紀錄表、全國施用毒品案件紀錄表及臺灣高等法
    院被告前案紀錄表、在監在押全國紀錄表各1 件在卷可參，
    是被告於上開觀察、勒戒執行完畢釋放後5 年內再犯本件施
    用第一級毒品之罪，應依法論科。
四、論罪科刑：
（一）核被告所為，係犯毒品危害防制條例第10條第1 項之施用
      第一級毒品罪。被告持有第一級毒品之低度行為，為施用
      之高度行為所吸收，不另論罪。又本件檢察官請求併案審
      理部分，亦係被告於96年4 月20日12時許，在其上開住處
      內施用第一級毒品海洛因，而為警查獲之同次犯行，故與
      起訴部分乃屬同一案件，本院自得併予審究，附此敘明。
      再者，被告於93年間因詐欺案件，經本院以94年度易字第
      71號判決判處有期徒刑3 月確定，並於94年12月1 日徒刑
      易科罰金而執行完畢，有上開臺灣高雄地方法院檢察署刑
      案資料查註紀錄表及臺灣高等法院被告前案紀錄表可參，
      其於有期徒刑執行完畢後5 年內，故意再犯本件有期徒刑
      以上之罪，為累犯，應依刑法第47條第1 項規定加重其刑
      。爰審酌被告經前開觀察、勒戒執行完畢釋放後，亦曾於
      95年間犯施用毒品罪經法院判刑確定，有上開臺灣高雄地
      方法院檢察署刑案資料查註紀錄表及臺灣高等法院被告前
      案紀錄表可稽，此次再犯本件施用毒品犯行，顯見其仍未
      能戒除毒癮，且戒毒意念非堅，惟念及被告犯後尚能坦承
      犯行，態度良好，且施用毒品行為，乃屬對其自身健康之
      戕害行為，及其犯罪動機、目的、手段及施用毒品之次數
      等一切情狀，量處如主文所示之刑，以資懲儆。又本案被
      告犯罪時間在96年4 月24日以前，且所犯非屬中華民國96
      年罪犯減刑條例第3 條第1 項所定不得予以減刑之罪，依
      法應減其宣告刑二分之一即減為有期徒刑5 月，並依同條
      例第9 條規定，斟酌被告為國中肄業、擔任臨時工、家境
      勉持等情，併諭知易科罰金之折算標準如主文所示。
（二）沒收：
   1、扣案之如附表編號一所示白色粉末2 包（合計檢驗前淨重
      0.44公克，檢驗後淨重0.38公克），經鑑定結果均呈海洛
      因陽性反應，業如前述，應依毒品危害防制條例第18條第
      1 項前段規定沒收銷燬之；又鑑定單位一般係以傾倒之方
      式，將包裝袋內之毒品倒出而與包裝袋分離而稱重，必要
      時，輔以刮杓刮取袋內毒品，然無論依何種方式分離，包
      裝袋內均有極微量之毒品殘留，業經法務部調查局以93年
      3 月19日調科壹字第09300113060 號函釋在案，並為本院
      職務上已知之事實，足認本件用以包覆扣案海洛因之包裝
      袋，其內含有極微量第一級毒品海洛因殘留而無法析離，
      應整體視為扣案之第一級毒品海洛因，不問屬於犯人與否
      ，併予沒收銷燬之。至於鑑驗耗用之毒品既已滅失，自無
      庸宣告沒收銷燬，附此敘明。
   2、扣案如附表編號二之一所示之注射針筒3 支、如附表編號
      三所示之吸管3 支、如附表編號四之一所示之殘餘粉末膠
      袋2 個，經送驗均呈第一級毒品海洛因陽性反應，亦如前
      述，則該等物品與其內或其上殘餘之第一級毒品海洛因衡
      情均亦無法析離，各應將之同視為第一級毒品海洛因，從
      而上開物品不問屬於犯人與否，均應依毒品危害防制條例
      第18條第1 項前段規定，沒收銷燬之。
   3、扣案如附表編號二之二所示之注射針筒1 支、如附表編號
      四之二所示之殘餘粉末膠袋4 個，經送驗結果雖均呈第一
      級毒品海洛因陰性反應，有如附表編號二之二、四之二所
      示之檢驗報告5 紙（院卷第28、32-35 頁）在卷可按，惟
      上開物品與同附表編號五所示之橡膠皮管1 條等物，均係
      被告所有預備供注射海洛因所用之物，業據被告供明在卷
      （院卷第67-68 頁），爰依刑法第38條第1 項第2 款規定
      併予諭知沒收。至扣案如附表編號六所示之塑膠咖啡匙1
      支經送驗結果呈第一級毒品海洛因陰性反應，有如附表編
      號六所示之檢驗報告1 紙（院卷第31頁）在卷可按，且據
      被告供稱與其施用毒品無涉等語在卷（院卷第67頁），此
      外，依卷內現存資料亦無證據足資證明該塑膠咖啡匙與被
      告本件犯行有關，爰不併予宣告沒收，附此敘明。
據上論斷，應依刑事訴訟法第273 條之1 第1 項、第284 條之1
、第299 條第1 項前段，毒品危害防制條例第10條第1 項、第18
條第1 項前段，刑法第11條、第41條第1 項前段、第38條第1 項
第2 款，中華民國96年罪犯減刑條例第2 條第1 項第3 款、第7
條第2 項、第9 條規定，判決如主文。
本案經檢察官甲○○到庭執行職務。
中　　華　　民　　國　　96　　年　　7 　　月　　31　　日
                  刑事第十六庭  法　官  蔣志宗
以上正本證明與原本無異。
如不服本判決，應於判決送達後10日內，向本院提出上訴狀。
中　　華　　民　　國　　96　　年　　7 　　月　　31　　日
                                書記官  洪育祺
┌──────────────────────────────────┐
│附表                                                                │
├──┬────┬────────────┬─────────────┤
│編號│物品名稱│      數量及重量        │        鑑定結果          │
├──┼────┼────────────┼─────────────┤
│一  │白色粉末│2 包（合計檢驗前淨重0.44│均驗呈第一級毒品海洛因陽性│
│    │        │公克，檢驗後淨重0.38公克│反應（高雄市立凱旋醫院96年│
│    │        │）                      │5 月28日高市凱醫驗字第4174│
│    │        │                        │號濫用藥物成品檢驗鑑定書）│
├──┼────┼────────────┼─────────────┤
│二  │注射針筒│3 支                    │均驗呈第一級毒品海洛因陽性│
│之  │        │                        │反應（高雄醫學大學附設中和│
│一  │        │                        │紀念醫院96年7 月17 日編號 │
│    │        │                        │0000－000 、138 ～139 號檢│
│    │        │                        │驗報告）                  │
├──┼────┼────────────┼─────────────┤
│二  │注射針筒│1 支                    │驗呈第一級毒品海洛因陰性反│
│之  │        │                        │應（高雄醫學大學附設中和紀│
│二  │        │                        │念醫院96年7 月17日編號9607│
│    │        │                        │－137 號檢驗報告）        │
├──┼────┼────────────┼─────────────┤
│三  │吸管    │3 支（黃色、橘色、白色各│均驗呈第一級毒品海洛因陽性│
│    │        │1支）                   │反應（高雄醫學大學附設中和│
│    │        │                        │紀念醫院96年7 月17 日編號 │
│    │        │                        │0000－000 ～149 號檢驗報告│
│    │        │                        │）                        │
├──┼────┼────────────┼─────────────┤
│四  │殘餘粉末│2 個                    │均驗呈第一級毒品海洛因陽性│
│之  │膠袋    │                        │反應（高雄醫學大學附設中和│
│一  │        │                        │紀念醫院96年7 月17 日編號 │
│    │        │                        │0000－000 ～146 號檢驗報告│
│    │        │                        │）                        │
├──┼────┼────────────┼─────────────┤
│二  │殘餘粉末│4個                     │均驗呈第一級毒品海洛因陰性│
│之  │膠袋    │                        │反應（高雄醫學大學附設中和│
│二  │        │                        │紀念醫院96年7 月17日編號  │
│    │        │                        │0000－000 ～144 號檢驗報告│
│    │        │                        │）                        │
├──┼────┼────────────┼─────────────┤
│五  │橡膠皮管│1條                     │無送驗。                  │
│    │        │                        │                          │
├──┼────┼────────────┼─────────────┤
│六  │塑膠咖啡│1支                     │驗呈第一級毒品海洛因陰性反│
│    │匙      │                        │應（高雄醫學大學附設中和紀│
│    │        │                        │念醫院96年7 月17日編號9607│
│    │        │                        │－140 號檢驗報告）        │
└──┴────┴────────────┴─────────────┘
附錄本件論罪科刑之法條：
毒品危害防制條例第10條
施用第一級毒品者，處 6 月以上 5 年以下有期徒刑。
施用第二級毒品者，處 3 年以下有期徒刑。
